Config:
  hfst:
    Gen: ../../../src/generator-gt-norm.hfst
    Morph: ../../../src/analyser-gt-norm.hfst
  xerox:
    Gen: ../../../src/generator-gt-norm.xfst
    Morph: ../../../src/analyser-gt-norm.xfst
    App: lookup

Tests:

# todo:
# Proofread the gold standard (below)
# Then: linnrun analyser, then correct. 


  Noun - uusi - ei tsekattu : # Noun 'ny' - ei tsekattu
     uusi+A+Sg+Nom: uusi
     uusi+A+Sg+Gen: uuđen
     uusi+A+Sg+Par: uutta
     uusi+A+Sg+Tra: uuđeksi
     uusi+A+Sg+Abe: uuđetta
     uusi+A+Sg+Ine: uuđessa
     uusi+A+Sg+Ela: uuđesta
     uusi+A+Sg+Ill: uutheen
     uusi+A+Sg+Ade: uuđela
     uusi+A+Sg+Abl: uuđelta
     uusi+A+Sg+All: uuđele
     uusi+A+Sg+Ess: uutena
     uusi+A+Pl+Nom: uuđet
     uusi+A+Pl+Gen: uussiin
     uusi+A+Pl+Par: uussii
     uusi+A+Pl+Tra: uusiksi
     uusi+A+Pl+Abe: uusitta
     uusi+A+Pl+Ine: uusissa
     uusi+A+Pl+Ela: uusista
     uusi+A+Pl+Ill: uushiin
     uusi+A+Pl+Ade: uusila
     uusi+A+Pl+Abl: uusilta
     uusi+A+Pl+All: uusile
     uusi+A+Pl+Ess: uusina
     uusi+A+Pl+Com: uusine
